

BRUNO ROMERO FULL STACK DEVELOPER - DISEÑADOR GRAFICO.

Telefono +54 351 705- 0015

Maill brunoromero200@gmail.com

GitHub / LinkedIn brunex7 / bruno-romero-685188255

Desarrollador web con amplia experiencia en diseño gráfico y conocimientos en diseño UX, lo que me permite manejar proyectos completos, desde su concepción visual hasta su implementación en arquitecturas de datos.

Soy una persona dedicada, comprometida y disciplinada. El deporte ha sido una herramienta fundamental en mi formación, pues desde los 10 años que practico Rugby y he tenido la oportunidad de ser capitán del equipo más de una vez. La disciplina deportiva me ha enseñado la importancia del trabajo en equipo y el compromiso con el entrenamiento invisible para lograr mejoras continuas e ir superándome. Gracias a que fui superando obstáculos y algunos altibajos, he logrado llegar convertirme en la persona que soy hoy en día

EXPERIENCIA LABORAL

Frontend & Diseñador Ux. - CARDINAL INTEGRAL CONSULTING (España)

Empresa Increíble, Sep 2022 - Oct 2023

Desempeñe el cargo de diseñador UX y desarrollador Web. Mi responsabilidad abarcó el diseño de la experiencia del usuario y el desarrollo Frontend de los proyectos llevados a cabo por la consultora.

Para llevar a cabo estas tareas, utilicé herramientas como Next y React en el desarrollo web. Además, colaboré con otro diseñador a través de Figma, trabajando en un entorno compartido que facilitó la comunicación y la creación conjunta.

Tutor de React Native - CoderHouse

Agosto 2023 - Oct 2023

El curso de Coderhouse me asigna el papel de asistente del profesor. Mi función consiste en guiar a los alumnos asignados, resolver sus dudas relacionadas con el proyecto, ofrecer recomendaciones sobre buenas prácticas y mejoras para sus proyectos, así como llevar a cabo la corrección de los mismos.

Diseñador - Root.bl

Marzo 2022 - Actualidad

Me desempeño en el ámbito creativo de la marca, encargándome de diseñar prendas, crear logotipos para las colecciones, gestionar las redes sociales y supervisar las producciones visuales de la marca. **Uno de mis** mayores logros ha sido dotar a la marca de una identidad visual distintiva.

Diseñador Gráfico - Trabajo Autónomo

Enero 2021 - Junio 2023

Durante la pandemia, me interesé por el diseño y comencé a estudiar de manera autodidacta, adquiriendo habilidades en el manejo de herramientas, teoría de colores, branding, entre otros. Esta iniciativa me llevó a trabajar como Freelancer y, posteriormente, colaborar con un Community Manager. Mi mayor logro ha sido la creación de una cartera de clientes por méritos propios y su posterior expansión debido a la calidad de mi trabajo.

EDUCACIÓN

2022 - 2023

SoyHenry

Diploma - Desarrollador Full Stack.

2023 - Actualidad

Facultad de Lenguas UNC

Curso Intensivo de Ingels

HABILIDADES TÉCNICAS

- Lenguajes y tecnologías: React, Redux, JavaScript, Node.js, TypeScript, Express, PostgreSQL,
 Seguelize.
- Metodologías de desarrollo ágil.
- Uso de Git.

HABILIDADES BLANDAS

- Aprendizaje autónomo.
- Trabajo en equipo.
- · Adaptabilidad.
- Solución de problemas.
- Habilidades interpersonales.

PROYECTOS

Root.Bl

Socio Fundador (Indumentaria) Marzo 2022 - Actualidad.

Junto a mi amigo Laureano López, fundé el proyecto "Root", una marca de ropa con un enfoque en un estilo único y una visión clara. Nuestra misión es posicionar la marca en el mercado y, a medida que crece, utilizar recursos para contribuir a la mejora de la situación climática y concienciar sobre la importancia de cuidar nuestro entorno, nuestro recurso más valioso.

Dentro de la marca, tengo la responsabilidad de desarrollar estrategias de marketing y crear contenido visual, colaborando con un amigo que ejerce el rol de camarógrafo de la marca. Juntos, nos encargamos de desarrollar esta área. Además, mi labor abarca el diseño del logo, la conceptualización de la marca, la creación de flyers, el diseño de prendas y la gestión del sitio web de la marca.

Creativity.

Biblioteca de Herramientas creativas. Septiembre 2023 - Actualidad.

"Creativity" es mi proyecto de desarrollo web personal, cuyo propósito es crear una biblioteca destinada a creadores de contenido, diseñadores, programadores frontend y cualquier persona interesada en llevar a cabo proyectos creativos. La idea surgió de mi propia necesidad como diseñador y programador web, al darme cuenta de cuánto tiempo invertía en la búsqueda de recursos a través de videos o búsquedas en línea para cada proyecto.

Con "Creativity," nuestra meta es consolidar en un solo lugar todos los recursos esenciales, simplificando así la búsqueda de materiales necesarios para el desarrollo de proyectos. Mi rol incluye el diseño web, la optimización de la experiencia del usuario y el desarrollo del proyecto, empleando herramientas como Figma, React, Next, JavaScript, Material UI, entre otras.